【裁判字號】    97,交抗,266
【裁判日期】    971029
【裁判案由】    聲明異議
【裁判全文】
臺灣高等法院臺南分院交通事件裁定     97年度交抗字第266號
原處分機關  交通部公路總局嘉義區監理所臺南監理站
抗  告  人
即受處分人  甲○○
代  理  人  乙○○
上列抗告人因違反道路交通管理處罰條例案件，不服臺灣臺南地
方法院中華民國九十七年八月二十八日所為裁定（九十七年度交
聲字第二六二號），提起抗告，本院裁定如下：
    主  文
抗告駁回。
    理  由
一、本件抗告意旨略以：原處分機關根據一張照片，並無出庭說
    明當時取締之情形，而原審亦只憑一張照片，且照片黃線確
    實模糊，為何原審還宣稱為黃線或黃實線，而認抗告人違規
    ，實在偏袒原處分機關。再者，原審函查臺南市政府交通處
    查明此線之真偽，回覆的內容是無法確認繪設的時間及具體
    的公文，但原審竟認為足以採信有其設置禁止停車線及禁止
    臨時停車線。事發後，抗告人重回現場，發現模糊線竟變成
    紅實線，可見主管機關心虛所做的動作，而抗告人也在原審
    時提出證據，但原審卻連隻字都未提，抗告人實無法信服等
    語，爰依法提起抗告。
二、按本條例之處罰，受舉發違反道路交通管理事件之受處罰人
    ，認為受舉發之違規行為應歸責他人者，應於舉發違反道路
    交通管理事件通知單應到案日期前，檢附相關證據及應歸責
    人相關證明文件，向處罰機關告知應歸責人，處罰機關應即
    另行通知應歸責人到案依法處理。逾期未依規定辦理者，仍
    依本條例各該違反條款規定處罰，道路交通管理處罰條例第
    八十五條第一項定有明文。經查：抗告人雖於聲明異議狀載
    稱本件違規行為，係其先生乙○○將車停放在舉發機關所稱
    之違規地點等語。然抗告人之先生乙○○於九十七年五月二
    十三日以抗告人代理人之身份出庭應訊時陳稱：【（法官問
    ：收到舉發單時有無申訴你才是實際駕駛人？）我車子被拖
    走之後去領車時，他有當場開單要我簽名，但是我認為舉發
    錯誤，所以拒簽，後來我有向警察局提出申訴，但申訴的內
    容只是針對黃線本來可以臨時停車，提出申訴，並沒有針對
    駕駛人不是異議人而是我本人一事，提出申訴。】等語。因
    此，依上開規定，原處分機關仍得就本件違規行為對抗告人
    予以裁罰，合先敘明。
三、次按黃實線設於路側者，用以禁止停車，道路交通標誌標線
    號誌設置規則第一百四十九條第一項第一款第四目定有明文
    。次按汽車駕駛人停車時，在設有禁止停車標誌、標線之處
    所停車者，處新臺幣六百元以上一千二百元以下罰鍰，道路
    交通管理處罰條例第五十六條第一項第四款定有明文。
四、經查：
(一)、原處分機關指稱抗告人所有牌照號碼ＭＶＯ－○一三重機車
    ，於九十七年二月二日十六時十五分許，在臺南市○○路一
    八一號前遭警舉發在設有黃實線之禁止停車標線之處所停車
    ，有臺南市警察局九十七年二月二日南市警交字第Ｓ000
    00000號舉發違反道路交通管理事件通知單一份，並有
    照片一幀附卷可稽（見原審卷第六頁之聲明異議卷），是抗
    告人於上開時、地有在設有禁止停車標線之處所停車之違規
    行為當可認定。
(二)、惟抗告人辯稱當時只是臨時停車，且現場黃線並無依規定製
    作，故以為該黃線是私人繪製云云。然由舉發機關所提出之
    照片觀之，本件違規行為停車地點之路側係設有黃實線，依
    道路交通標誌標線號誌設置規則第一百四十九條第一項第一
    款第四目之規定可知，此即為禁止停車之路段。且該黃實線
    之設立日期，依臺南市政府交通處九十七年六月二十六日以
    南交處工字第○九七一七○三九五四○號函覆稱：「本市○
    ○路於早期已整體規劃停車格位、禁止停車線及禁止臨時停
    車線，故有關詢問中山路一八一號前禁止停車線繪設時間因
    年代久遠並無法確認。」等語（見原審卷第二一頁）。可知
    中山路一八一號前禁止停車之黃實線係該機關所繪設，然因
    年代久遠，該機關無法提出該違規地點設立禁止臨時停車線
    之確實時間；又依據道路交通管理處罰條例第三條第九款規
    定：臨時停車係指車輛因上、下客，裝卸物品，其引擎未熄
    火，停止時間未滿三分鐘，保持立即行駛之狀態，然據抗告
    人之夫乙○○於原審審理時陳稱：「（有無跟警察陳述你是
    臨時停車？）我出來時車子已被拖走，根本沒有機會向員警
    說明」等語（見原審卷第十二頁），顯見當時車子停止時間
    已超過三分鐘。因此，抗告人上述抗辯，自不足採。從而，
    原處分機關指稱抗告人有在設有禁止停車標線之處所停車之
    違規行為，自屬無誤。
五、綜上所述，抗告人因有在禁止停車處所停車之違規行為，原
    處分機關依道路交通管理處罰條例第五十六條第一項第四款
    規定，裁處異議人罰鍰新台幣六百元，並無違誤；原審駁回
    抗告人之異議，經核並無不合，抗告人抗告意旨仍執前詞指
    摘原裁定不當，提起抗告，為無理由，應予駁回。
據上論結，應依道路交通案件處理辦法第二十六條，刑事訴訟法
第四百一十二條，裁定如主文。
中    華    民    國    97    年    10    月    29    日
                  刑事第一庭    審判長法  官  黃崑宗
                                      法  官  蔡長林
                                      法  官  夏金郎
以上正本證明與原本無異。
不得再抗告。
                                      書記官  劉岳文
中    華    民    國    97    年    10    月    31    日


司法院資訊處製作；財團法人民間司法改革基金會備份。
